# 请教陈老师， 30 号文件等问题

提问人：bestxulin 时间：2018-01-02 00:19:21
资产处置收益， 2016 年的报表是否需要追溯调整？

回答人：chenyiwei
按一般原则，调整报表列报格式时应追溯调整，但不切实可行的除外。

提问人：心海拂清风 时间：2018-01-01 21:54:20
1 、财会2017 30号文件，新设置的资产处置收益科目，其中债务重组核算非流动资产的利得损失，流动资产如应收账款等还在营业外支？设置资产处置损益放在营业利润上面的缘由是什么？这样债务重组损益放在两块地方了，债务重组等准则还需要修改； 2 、终止经营损益是有 42 号准则第 4 条终止经营产生的损益？终止经营损益包括哪些呢？
3 、商场里面有年保底销售，商户没有达到保底，要给商场补缴差额销售对应的差额毛利，补的这部分毛利是计入其他业务收入吗？
提税按照几个点提呢？开票内容怎么填？谢谢。

回答人：chenyiwei
1 、不清楚这样修改的理由。而且将“企业出售划分为持有待售的非流动资产（金融工具、长期股权投资和投资性房地产除外）或处置组时确认的处置利得或损失，以及处置未划分为持有待售的固定资产、在建工程、生产性生物资产及无形资产而产生的处置利得或损失”作为营业利润的构成项目，但应收账款等金融资产终止确认的损益仍在营业外收支中，似乎并不合理。另外，如果和政府补助准则中“日常活动”的概念结合起来看，以及与搬迁补偿会计处理结合起来看，可能会有更多的问题。
2 、终止经营损益的具体构成项目包括《企业会计准则第 42 号——持有待售的非流动资产、处置组和终止经营》第二十五条第一款的第（六）（七）（八）项内容： （六）终止经营的收入、费用、利润总额、所得税费用（收益）和净利润； （七）终止经营的资产或处置组确认的减值损失及其转回金额； （八）终止经营的处置损益总额、所得税费用（收益）和处置净损益；
3 、可视情况计入其他业务收入或主营业务收入。